【裁判字號】    92,聲再,81
【裁判日期】    920731
【裁判案由】    聲請再審
【裁判全文】
臺灣高等法院高雄分院刑事裁定                    九十二年度聲再字第八一號
    再審聲請人  甲○○
    即受判決人
右列聲請人因聲請再審案件，對於本院八十九年度上訴字第六四○號中華民國八十九
年十二月十九日確定判決（臺灣高雄地方法院八十八年度易字第二六七七號、臺灣高
雄地方法院檢察署八十七年度偵字第二六五六五號），聲請再審，本院裁定如左：
      主  文
再審之聲請駁回。
      理  由
一、聲請意旨略稱：聲請人自始即主張雖有二公司，一為永松春工業股份有限公司，
    由陳直昭擔任負責人，聲請人為董事，但該公司在民國八十三年七月間即已停止
    營業；另一間即富發工業股份有限公司（簡稱富發公司），由聲請人任負責人，
    營業至八十七年間，此二公司均設於同址。聲請人於八十七年二月，將營業中之
    富發公司股份賣與許耀南、朱雪香合夥經營；由於當時所有資料含印鑑均放在會
    計師處，全權由會計師辦理，本應變更富發公司之登記，惟許耀南等人自行偽造
    資料擅自將永松春名義變更登記，訴訟中並誣指聲請人是賣永松春股份，一切變
    更登記是聲請人所為，聲請人於審判中遍尋不到當初買賣資料，致被判有罪確定
    。聲請人於判決確定後至工廠尋及物證，足以證明雙方當時確係買賣富發公司股
    權，而非永松春公司股權。新物證為下列：(一)八十八年七月十四日聲請人甲○○
    與許耀南之協議書乙紙，該協議書內容記載「民國八十七年二月甲方（即許耀南
    ）認股乙方（富發工業股份有限公司）之股份，於八十七年十月停業，機具自所
    租廠房搬出放置：：：」由協議書內容，可顯見確是買賣富發公司，而非永松春
    公司股權。(二)八十七年八月二十七日送貨單乙紙，盈俊公司送貨給「富發」公司
    ，由原永松春公司之股東陳玲雅簽收，顯證公司是以富發公司營業，並非永松春
    為之。(三)八十七年十月九日大邦化工出貨單，該出貨單客戶名稱仍為永松春工業
    股份有限公司，並括弧註明永松春即「富發」公司字樣。故告訴人許耀南實際上
    是以富發公司名義經營。若告訴人所買非富發公司者，則聲請人如何許其以富發
    公司經營（涉稅金問題）。聲請人當初確是將富發公司部分股權出賣與許耀南，
    豈有出售已停業多年之永松春公司，許耀南等人亦不會接受。因聲請人當時有上
    述二公司執照，永松春自八十三年即停業（未申請及使用統一發票），故八十七
    年時，查無欠稅；而許耀南所買賣之富發公司當日尚欠十餘萬稅款，故許耀南方
    乃自行變更永松春公司之登記，為此依刑事訴訟法第四百二十條第一項第六款規
    定，聲請再審云云。
二、按刑事訴訟法第四百二十條第一項第六款所謂發現確實之新證據，係指該項證據
    ，事實審法院於判決前因未經發現，不及調查斟酌，至其後始行發現且須可認為
    確實足以動搖原確定判決者而言，若判決前已經當事人提出或聲請調查之證據，
    經原審法院捨棄不採或顯然不足以動搖原確定判決所憑證據者，即非該款所謂發
    現之新證據，不得據為再審聲請之原因（最高法院二十八年抗字第八號、三十三
    年抗字第七○號及五十年台抗字第一○四號判例參照）。
三、經查：本件確定判決以「永松春公司於八十七年三月二日辦理之負責人及改選董
    監事變更登記，所提出之文件，包括原公司執照一紙，及被告與被告之姊何陳素
    真（新股東）之身分證影本，此有經濟部中部辦公室檢送之變更登記資料影本在
    卷可稽（原審卷第一一八頁、一二０頁），而此資料絕非許耀南所能取得，被告
    辯稱此登記係由許某所為，應係推卸之詞：：：次查，永松春公司在台灣中小企
    業銀行大發分行之支票存款帳戶，活期存款帳戶之負責人，確由許耀南於八十七
    年三月二十六日登記為負責人，而富發公司在該銀行之活期存款帳戶，自七十九
    年十一月五日以來，均由甲○○為負責人，迄未變更，此有該銀行檢送之印鑑卡
    可稽（該行8.八九大發字第九九號函，附本院卷），由此銀行印鑑，當知許
    耀南所購買之公司係永松春，被告所負責之富發公司，既一直未變更銀行帳戶之
    負責人印鑑，當知被告並未轉讓或退出富發公司之經營，因此被告所提出其任職
    富發公司之名片，估價單、出貨單，僅能證明富發公司有營業行為，況且此營業
    行為，據朱雪香於原審證稱：「：：：當時有言，由被告出機器、員工，我與許
    耀南出資金：：：」，故被告所提出之處理機器協議書，係暫停營業後彼此之清
    算問題，不能以許某同意如何處理富發公司之機器，即謂許某入主富發公司，退
    一萬步言，許某是否入主富發，要與被告前述偽造文書變更永松春公司負責人及
    董監事登記無關」等語，已於事實及理由欄三詳予敘明，則原確定判決顯已審酌
    聲請人所指稱之新證據(一)之協議書，聲請人以原確定判決漏未審酌，殊有誤會；
    至聲請意旨(二)、(三)之送貨單、出貨單明細單，尚無從動搖原確定判決所確認之事
    實，聲請人仍執前詞爭執原確定判決所不採之證據，或無足動搖原確定判決所確
    認之事項，聲請再審，核與刑事訴訟法第四百二十條第一項第六款所謂發現確實
    之新證據，顯不相符，應認為無再審理由，爰依同法第四百三十四條第一項，裁
    定如主文。
中    華    民    國      九十二      年      七      月     三十一   日
                              臺灣高等法院高雄分院刑事第七庭
                                  審判長法官  李春昌
            法官  莊飛宗
                                        法官  黃憲文
右正本證明與原本無異。
如不服本裁定應於送達後五日內向本院提出抗告狀。
                                  法院書記官  黃英彥
中    華    民    國      九十二      年      七      月     三十一   日


司法院資訊處製作；財團法人民間司法改革基金會備份。
